【裁判字號】    90,上訴,2160
【裁判日期】    901226
【裁判案由】    廢棄物清理法
【裁判全文】
臺灣高等法院臺中分院刑事判決              民國九十年度上訴字第二一六○號
    上  訴  人  臺灣彰化地方法院檢察署檢察官
    被      告  丙○○
    被      告  甲○○
    右二人共同
    選任辯護人  邱垂勳
右上訴人因被告違反廢棄物清理法案件，不服臺灣彰化地方法院九十年度訴字第一一
二二號，中華民國九十年十月十九日第一審判決（起訴案號：台灣彰化地方法院檢察
署九十年度偵字第三九五七號），提起上訴，本院判決如左：
    主      文
上訴駁回。
    理      由
一、本案經本院審理結果，認第一審判決被告丙○○、甲○○無罪，並無不當，應予
    維持，並引用第一審判決書記載之理由（如附件）。
二、查被告丙○○、甲○○二人皆係李先生成衣有限公司之員工，其二人於案發當日
    以其公司之自小貨車將其公司之廢布料、細絨布等事業廢棄物載運至彰化縣二水
    鄉濁水溪下水埔段河床旁傾倒，固為被告二人所供認，惟查被告等傾倒廢棄物之
    行為發生於九十年五月卅一日，係在廢棄物清理法於九十年十月廿四日修正公布
    之前，而修正前該法第二十條之條文內容為：「公、民營廢棄物清除處理機構經
    營廢棄物之貯存、清除或處理業務‧‧‧‧」及第廿二條第二項第四款前段之規
    定內容為「未依第二十條規定領有廢棄物清除、處理許可證或核備文件，從事廢
    棄物貯存、清除處理‧‧‧‧」。按第廿二條與第二十條同列於該法第四章「公
    、民營廢棄物清除處理機構之管理」章名內，足見第二十二條第二項第四款及第
    二十條所規範之主體對象乃指經營廢棄物貯存、清除或處理業務之公營或民營廢
    棄物清除處理機構而言。本件被等並非公、民營廢棄物清除處理機構之人員，其
    傾倒廢棄物，與公、民營廢棄物清除處理機構之從業人員執行業務不同，而修正
    前之廢棄物清理法第二十二條第二項第四款依前揭所言，係指未依同法第二十條
    規定取得許可證或核備文件之公、民營廢棄物清除處理機構，擅自從事廢棄物之
    清除，處理或不依許可證、核備文件之內容為清除，處理所為之處罰，被告等既
    非合法或非法成立之廢棄物清除，處理機構，則其縱有傾倒廢棄物，其行為亦不
    能成立修正前廢棄物清理法第二十二條第二項第四款之罪，公訴人指被告等所為
    應構成上開罪責，尚有未合，原審予被告等無罪之諭知，並無不當，檢察官上訴
    意旨仍認被告等之行為構成犯罪，非可採取，上訴為無理由，應予駁回。
三、據上論斷，應依刑事訴訟法第三百七十三條、第三百六十八條，判決如主文。
本案經檢察官乙○○到庭執行職務。
中      華      民      國      九十    年      十二    月      廿六    日
                                臺灣高等法院臺中分院刑事第二庭
                                      審判長法  官  羅  禮  政
                                            法  官  蔡  聰  明
                                            法  官  陳  欣  安
右正本證明與原本無異。
檢察官得上訴。
如不服本判決應於收受送達後十日內向本院提出上訴書狀，其未敘述上訴之理由者並
得於提起上訴後十日內向本院補提理由書（均須按他造當事人之人數附繕本）。
                                            書記官  紀  美  鈺
中      華      民      國      九十  年      十二    月      廿七    日
                                                                        Ａ


司法院資訊處製作；財團法人民間司法改革基金會備份。
